臺灣高等法院高雄分院刑事判決　　　　94年度上訴字第1475號
上　訴　人　臺灣屏東地方法院檢察署檢察官
被　　　告　甲○○
上列上訴人因被告違反毒品危害防制條例案件，不服臺灣屏東地
方法院94年度訴字第695 號中華民國94年8月26日第一審判決（
起訴案號：臺灣屏東地方法院檢察署94年度毒偵字第1480號、第
1526號），提起上訴及移送併辦（案號：同署94年度毒偵字第20
23號），本院判決如下：
    主  文
原判決撤銷。
甲○○連續施用第一級毒品，累犯，處有期徒刑壹年，扣案之海
洛因拾肆包（合計毛重肆點貳公克）、沾有海洛因之注射針筒貳
支、包裝袋壹個、沾有海洛因及甲基安非他命之藥鏟壹支，均沒
收銷燬之。
    事  實
一、甲○○前曾於民國（下同）82年間因違反麻醉藥品管理條例
    罪，經臺灣高等法院判處有期徒刑3 年2 月確定，於84年7
    月2 日起縮刑假釋出監，惟於假釋期間另犯竊盜案件，經臺
    灣臺北地方法院判處有期徒刑3 年，再經臺灣高等法院駁回
    上訴確定，上開假釋因而撤銷，甲○○因上開案件及執行殘
    刑於87年8 月25日入監執行，至92年4 月26日縮刑期滿執行
    完畢。
二、甲○○復於93年間因施用毒品案件，經原審法院裁定送觀察
    、勒戒後，認有繼續施用毒品傾向，再以裁定令入戒治處所
    施以強制戒治，嗣戒治成效經評定為合格無再執行戒治之必
    要，於94年1 月18日強制戒治執行完畢釋放，由臺灣屏東地
    方法院檢察署檢察官以94年度戒毒偵字第10號為不起訴處分
    確定。詎甲○○於強制戒治執行完畢後，5 年內復基於施用
    第一級毒品海洛因之概括犯意，自94年4 月20日起至94 年6
    月22日上午6 時止，在其屏東縣枋山鄉○○村○○路139 號
    住處之海邊堤防，以針筒注射靜脈之方式，連續施用第一級
    毒品海洛因多次。嗣先於94年4 月28日，另案偵查時，為警
    經其同意採尿送驗呈嗎啡陽性反應而查獲；又於94年6 月8
    日下午5 時5 分許，為警在上址查獲，並扣得其所有之海洛
    因14包（合計毛重4.2 公克）、沾有海洛因之注射針筒2支
    、包裝袋1 個及沾有海洛因及甲基安非他命之藥鏟1 支；再
    於94年6 月23日14時20分許，為警經其同意採尿送驗呈嗎啡
    陽性反應而查獲。
三、案經屏東縣警察局、屏東縣警察局枋寮分局分別移送臺灣屏
    東地方法院檢察署檢察官偵查起訴及移送併辦。
    理  由
一、上開犯罪事實，業據被告甲○○於本院審理時坦承不諱，又
    其先後3 次為警查獲後所採集之尿液送檢驗結果，均呈嗎啡
    陽性反應，有台灣檢驗科技股份有限公司濫用藥物尿液檢驗
    報告2 份及長榮大學確認報告1 份在卷可憑。復有扣案之海
    洛因14包（合計毛重4.2 公克）、注射針筒2 支、包裝袋1
    個及藥鏟1 支可資佐證，上開扣案之白粉14包、注射針筒2
    支、包裝袋1 個及藥鏟1 支，經警以簡易快速試劑初步檢驗
    結果，白粉14包及注射針筒2 支、包裝袋1 個、藥鏟1 支均
    呈海洛因反應，此有查獲涉嫌毒品危害防制條例毒品初步檢
    驗報告表4 份附卷可稽。足認被告之自白與事實相符，應堪
    採信。再被告曾於93年間因施用毒品案件，經原審法院裁定
    送觀察、勒戒後，因認有繼續施用毒品傾向，再以裁定令入
    戒治處所施以強制戒治，嗣戒治成效經評定為合格無再執行
    戒治之必要，於94年1 月18日強制戒治執行完畢釋放，由臺
    灣屏東地方法院檢察署檢察官以94年度戒毒偵字第10號為不
    起訴處分確定等情，有上開不起訴處分書、臺灣高等法院被
    告前案紀錄表各1 份附卷足憑。本案事證明確，被告於強制
    戒治執行完畢後，5 年內再施用海洛因之犯行，堪以認定。
二、查海洛因係屬毒品危害防制條例第2 條第2 項第1 款所列之
    第一級毒品，核被告甲○○施用海洛因之所為，係犯毒品危
    害防制條例第10條第1 項之施用第一級毒品罪。其因施用而
    持有海洛因之低度行為，為施用之高度行為所吸收，不另論
    罪。被告先後多次施用海洛因犯行，時間緊接，犯罪構成要
    件相同，顯係基於概括犯意為之，應依連續犯之規定論以一
    罪，並加重其刑；又被告自94年6 月8 日第2 次為警查獲後
    ，迄同年6 月22日上午6 時止之施用第一級毒品海洛因犯行
    ，雖未經公訴人起訴，惟此部分與起訴部分，有連續犯之裁
    判上一罪關係，本院自得併予審判。再被告前於82年間因違
    反麻醉藥品管理條例罪，經臺灣高等法院判處有期徒刑3 年
    2 月確定，於84年7 月2 日起縮刑假釋出監，惟被告於假釋
    期間另犯竊盜案件，經臺灣臺北地方法院判處有期徒刑3 年
    ，再經臺灣高等法院駁回上訴確定，上開假釋因而撤銷，甲
    ○○因上開案件及執行殘行於87年8 月25日入監執行，至92
    年4 月26日縮刑期滿執行完畢，有臺灣高等法院被告前案紀
    錄表1 份在卷可按，其受有期徒刑之執行完畢後，5 年之內
    再犯有期徒刑以上刑之本罪，為累犯，應依法加重其刑並遞
    加之。
三、原審予以論罪科刑，固非無見，然查被告於94年6 月8 日第
    2 次為警查獲後，又繼續施用毒品，直至同年6 月22日止，
    原審就此部分未及併予審酌，尚有未洽；檢察官上訴意旨，
    執此指摘原判決不當，為有理由，應由本院將原判決予以撤
    銷改判；審酌被告前經強制戒治，仍未能自我克制以戒除毒
    癮，其施用毒品足以戕害自身健康，並生對於社會安全與公
    共秩序之潛在危害，惟念其犯罪後已能坦承犯行，態度尚屬
    良好等一切情狀，量處如主文第2 項所示之刑。扣案之海洛
    因14包（合計毛重4.2 公克），係屬第一級毒品，而沾有海
    洛因之注射針筒2 支、包裝袋1 個、藥鏟1 支，因沾有毒品
    海洛因且難以析離，故均應依毒品危害防制條例第18條第1
    項前段之規定，沒收銷燬之；另扣案之電子磅秤1 個，被告
    否認係供施用毒品所用之物，且非違禁物，爰不另宣告沒收
    ，併此敘明。
四、至公訴意旨認被告係自94年1 月18日強制戒治執行完畢出所
    時起施用海洛因云云。經查被告於94年4 月28日偵查中固供
    稱：我從出戒治所就開始打海洛因云云（94年度毒偵字第14
    80號卷第20頁），惟被告於警詢、94年6 月9 日偵查、原審
    及本院審理時均供稱係自94年4 月20日開始施用海洛因，又
    無其他積極證據足認被告係自94年1 月18日起施用毒品，故
    公訴人遽認被告係自強制戒治執行完畢後起施用海洛因，尚
    嫌速斷，被告既多次明確供稱是自94年4 月20日起再犯施用
    毒品海洛因，就其開始施用毒品之日期，自以被告於本院之
    自白為可採。雖此部分雖不能證明被告犯罪，然公訴意旨認
    此部分與前開有罪部分有連續犯之裁判上一罪關係，爰不另
    為無罪之諭知。
據上論斷，應依刑事訴訟法第369 條第1 項前段、第364 條、第
 299 條第1 項前段，毒品危害防制條例第10條第1 項、第18條
第1 項前段，刑法第11條、第56條、第47條，判決如主文。
本案經檢察官沈紹嘉到庭執行職務。
中　　華　　民　　國　　94　　年　　12　　月　　6　 　日
                  刑事第七庭    審判長法  官  莊飛宗
                                      法  官  黃三友
                                      法  官  黃憲文
以上正本證明與原本無異。
如不服本判決應於收受本判決後10日內向本院提出上訴書狀，其
未敘述上訴理由者，並得於提起上訴後10日內向本院補提理由書
狀（均須按他造當事人之人數附繕本）「切勿逕送上級法院」。
中　　華　　民　　國　　94　　年　　12　　月　　8 　　日
　　　　　　　　　　　　　　　　　　　書記官  葉淑華
附錄本件判決論罪科刑法條：
毒品危害防制條例第10條第1項
施用第一級毒品者，處 6 月以上 5 年以下有期徒刑。
